【裁判字號】    90,交易,87
【裁判日期】    900424
【裁判案由】    過失傷害
【裁判全文】
臺灣雲林地方法院刑事判決                            九十年度交易字第八七號
    公  訴  人  臺灣雲林地方法院檢察署檢察官
    被      告  乙○○
右列被告因業務過失傷害案件，經檢察官提起公訴（八十九年度偵字第五三九三號）
，本院判決如左：
    主  文
乙○○從事業務之人，因業務上之過失傷害人，處有期徒刑月，如易科罰金，以
佰元折算壹日。
    事  實
一、乙○○係南投縣竹山鎮達鎰鐵材行司機，平日以駕駛大貨車載運貨物為業，為從
    事業務之人，於民國八十九年十二月八日十四時二十分許，駕駛臨時車牌二三二
    三一六號營業大貨車，沿雲林縣斗六市鎮○路（由北往南方向）行駛，途經雲林
    縣斗六市鎮○路與明德北路之交岔路口欲右轉時，原應注意汽車行駛時，駕駛人
    應注意兩車併行之間隔，並隨時採取必要之安全措施，依當時為晴天，路面乾燥
    、無缺陷，道路無障礙物，視距良好之情形下，又無不能注意之情事，竟疏未注
    意兩車併行之間隔，貿然於該交岔路口右轉，適有甲○○騎乘車號ＵＲＥ─六八
    ○號輕型機車，自沿雲林縣斗六市鎮○路（由北往南方向）同向行駛於乙○○所
    駕駛之大貨車右側，至該交岔路口，乙○○因未注意兩車併行之間隔，貿然於該
    交岔路口右轉，致其大貨車擦撞甲○○所騎乘之機車左側，使甲○○因而受有右
    肩胛骨骨折、右側多處肋骨骨折、右膝韌帶斷裂、右鼠蹊部與右手撕裂傷等傷害
    。乙○○於車禍後，主動以電話報警，並於警方抵達現場尚未得知肇事者係何人
    前，主動向警方表示其係肇事人而自首並接受裁判。
二、案經甲○○之配偶丙○○訴由雲林縣警察局斗六分局報告臺灣雲林地方法院檢察
    署檢察官偵查起訴。
    理  由
一、訊據被告乙○○對於右揭時、地駕駛營業大貨車，因疏未注意其大貨車右側之狀
    況，致與甲○○之所騎乘之機車發生碰撞，致甲○○因而受傷之事實坦承不諱，
    而被害人甲○○因本件車禍，受有右肩胛骨骨折、右側多處肋骨骨折、右膝韌帶
    斷裂、右鼠蹊部與右手撕裂傷等傷害，並有財團法人奇美醫院所出具之診斷證明
    書一紙在卷可稽。按汽車行駛時，駕駛人應注意兩車併行之間隔，並隨時採取必
    要之安全措施，道路交通安全規則第九十四條第三項定有明文，被告駕駛汽車本
    應注意上述道路交通安全規定，且依當時為晴天，路面乾燥、無缺陷，道路無障
    礙物，視距良好之情形，有道路交通事故調查報告表一紙在卷足據，並無不能注
    意之情形，被告能注意而不注意，因而肇至本件車禍，自應負過失之責任，本件
    經送臺灣省嘉雲區車輛行車事故鑑定委員會鑑定結果，亦同此認定，有臺灣省嘉
    雲區車輛行車事故鑑定委員會九十年二月二十六日嘉鑑字第九○○一一一號鑑定
    意見書一份在卷可參，且被告之過失行為與被害人受傷之結果間，復有相當因果
    關係，被告過失傷害犯行堪以認定。
三、查被告乙○○係達鎰鐵材行大貨車司機，平日以駕駛營業大貨車為業，為從事業
    務之人，核其所為，係犯刑法第二百八十四條第二項前段之業務過失傷害罪。
    被告於肇事後，主動以電話報警，並於警方抵達現場尚未得知肇事者係何人之前
    ，主動表示其係肇事人等情，業據證人邱建勳到庭證述屬實（見本院九十年四月
    十七日訊問筆錄），應依刑法第六十二條前段之規定，減輕其刑。爰審酌被告並
    無前科、素行良好、其因一時失慎肇致本件車禍，其過失程度、被害人所受傷害
    ，及被告犯後雖坦承犯行，惟迄今尚未與被害人達成民事和解賠償等一切情狀，
    量處如主文所示之刑，並諭知易科罰金之折算標準。次按刑法第四十一條：「犯
    最重本刑為三年以下有期徒刑以下之刑之罪，而受六月以下有期徒刑或拘役之宣
    告，因身體、教育、職業或家庭之關係，執行顯有困難者，得以一元以上三元以
    下折算一日，易科罰金」，已於九十年一月十日經總統公布修正為第四十一條第
    一項：「犯最重本刑為五年以下有期徒刑以下之刑之罪，而受六個月以下有期徒
    刑或拘役之宣告，因身體、教育、職業、家庭之關係或其他正當事由，執行顯有
    困難者，得以一元以上三元以下折算一日，易科罰金」，同年月十二日生效。本
    件被告犯罪日期在前述法律修正前，犯罪後法律已有變更，然比較新舊法，本件
    均得易科罰金，依刑法第二條第一項前段之規定，應適用裁判時之新法即修正後
    之刑法第四十一條第一項規定，諭知易科罰金之折算標準，以資懲儆，併此敘明
    。
據上論斷，應依刑事訴訟法第二百九十九條第一項前段、刑法第二條第一項前段、第
二百八十四條第二項前段、第六十二條前段、第四十一條第一項前段、罰金罰鍰提高
標準條第一條前段、第二條，判決如主文。
本案經檢察官林豐正到庭執行職務。
中      華      民      國      九十     年     四     月     二十四    日
                                         臺灣雲林地方法院刑事第二庭
                                             法  官  冷  明  珍
右正本證明與原本無異。
如不服本判決，應於判決送達後十日內，向本院提出上訴狀。
                 書記官  周  麗  雲
中      華      民      國      九十     年     四     月     二十四    日
刑法第二百八十四條
因過失傷害人者，處六月以下有期徒刑、拘役或五百元以下罰金，致重傷者，處一
年以下有期徒刑、拘役或五百元以下罰金。
從事業務之人，因業務上之過失傷人害者，處一年以下有期徒刑、拘役或一千元以
下罰金，致重傷者，處三年以下有期徒刑、拘役或二千元以下罰金。


司法院資訊處製作；財團法人民間司法改革基金會備份。
